# 未纳入合并财务报表的结构化主体的会计处理

提问人：fantasticoscar 时间：2018-06-16 11:02:20
对于未纳入合并财务报表的结构化主体，在企业会计准则第 41 号——在其他主体中权益的披露》中仅仅是规定了披露要求，对于如何进行会计处理没有提及，比如对于有重大影响的结构化主体，投资方是参照长期股权投资权益法进行处理吗？具体对应的科目也是长期股权投资吗？但是结构化主体不是依据表决权或类似权利，而往往是通过合同等法律形式实施重大影响，照理不算是权益投资。

回答人：chenyiwei
“结构化主体”是一个概括性称呼，并不是特指法律上某种组织形式的企业。虽然实务中多数表现为合伙企业、信托、契约式基金等法律形式，但也不排除存在公司制企业。 在确定本企业对某个结构化主体具有重大影响的前提下，本企业在其中的权益应采用权益法核算。其中，对组织形式为非公司制企业的结构化主体，因为投资对象不是公司制企业的股权，故在资产负债表中一般列报为“其他流动/非流动资产”。

提问人：fantasticoscar 时间：2018-06-17 13:32:24
谢谢陈版，资产负债表列报为其他流动/非流动资产，那在初始确认的时候对于非公司形式的结构化主体有重大影响的，应该计入什么科目呢？金融资产？其他应收款？感觉也没有什么科目好计入了。谢谢答复！

回答人：chenyiwei
也可以列报为其他流动/非流动资产。